【裁判字號】    95,訴,3764
【裁判日期】    951218
【裁判案由】    毒品危害防制條例
【裁判全文】
臺灣高雄地方法院刑事判決              95年度訴字第3764號
公  訴  人  臺灣高雄地方法院檢察署檢察官
被      告  乙○○
                    （現於台灣高雄監獄另案執行中）
上列被告因毒品危害防制條例案件，經檢察官提起公訴（95年度
毒偵字第7523號），被告於準備程序為有罪之陳述，本院合議庭
裁定依簡式審判程序審理，判決如下︰
    主    文
乙○○施用第一級毒品，累犯，處有期徒刑拾壹月。
    事    實
一、乙○○前於民國88年間因施用毒品案件，經本院先後以88年
    度毒聲字第3360號、89年度毒聲字第113 號、89年度毒聲字
    第3963號、89年度毒聲字第6864號裁定，先後送觀察、勒戒
    、強制戒治、停止戒治、撤銷停止戒治，仍施以強制戒治，
    於90年5 月27日執行完畢；其刑事部分，經本院以89年度易
    字第755 號判決判處有期徒刑4 月確定，於上開強制戒治執
    畢後接續執行徒刑，並於90年9 月27日執行完畢（構成累犯
    ）。再因竊盜案件，經本院以95年度易字第963 號判決判處
    有期徒刑8 月確定，嗣於95年10月18日因通緝到案入監執行
    中。詎仍未戒除毒癮，於強制戒治執行完畢釋放後5 年內，
    復基於施用第一級毒品海洛因之集合性犯意，自94年3 月間
    某日起，至95年7 月15日16時許，在高雄市○○區○○街60
    巷10號住所及附近公共廁所等處，以針筒注射手臂之方式，
    多次施用第一級毒品海洛因（針筒用畢已丟棄），嗣於95年
    7 月16日16時30分許，行經高雄市苓雅區○○○路與廣州街
    口之際，為警盤查，發現其手臂有針筒注射痕跡，經其同意
    採尿送驗，結果呈嗎啡陽性反應，始悉上情。
二、案經高雄市政府警察局苓雅分局移送臺灣高雄地方法院檢察
    署檢察官偵查起訴。
    理    由
一、本件被告所犯係死刑、無期徒刑、最輕本刑為3 年以上有期
    徒刑以外之罪，其於準備程序中就被訴事實為有罪之陳述，
    經法官告知簡式審判程序之旨，並聽取公訴人及被告之意見
    後，本院合議庭認無不得或不宜改依簡式審判程序進行之情
    事，依刑事訴訟法第273 條之1 第1 項、第284 條之1 規定
    ，裁定本件進行簡式審判程序，合先敘明。
二、被告於本院準備及審理程序，對檢察官起訴書所載證據清單
    所列證據之證據能力，均表示無意見，同意作為證據。且就
    其於警詢、檢察官偵訊之陳述，表明無意見。再上揭事實，
    業據被告於警詢、檢察官偵訊及本院審理中坦承不諱，並有
    上開證據清單所列之證據在卷可資為證。又被告為警查獲，
    經採尿送驗後，結果呈嗎啡陽性反應，有高雄市立凱旋醫院
    出具之濫用藥物尿液檢驗報告1 紙附卷可佐。是被告上開自
    白，確與事實相符，洵堪採為論罪科刑之依據。
三、按犯毒品危害防制條例第10條施用第1 級毒品之罪者，檢察
    官應先將被告送勒戒處所觀察、勒戒，經觀察、勒戒後，認
    無繼續施用毒品之傾向者，應即釋放，並為不起訴之處分。
    又觀察、勒戒執行完畢釋放後，5 年內再犯第10條施用毒品
    之罪，檢察官應依法追訴，毒品危害防制條例第20條、第23
    條規定甚明。本件被告前既因施用毒品案件，經送觀察、勒
    戒、強制戒治，於90年5 月27日強制戒治執行完畢，有台灣
    高等法院被告前案紀錄表1 件在卷可稽，是其於上開戒治完
    畢後5 年內，再犯本件施用第一級毒品犯行，依法應予論科
    。
四、按海洛因為毒品危害防制條例第2 條第2 項第1 款依其成癮
    性、濫用性及對社會危害性所分級管制之第一級毒品。次按
    本件被告施用上開毒品行為終了，係在民國95年7 月1 日刑
    法修正施行之後，應逕行適用修正施行後之規定，而無比較
    新舊法之必要。核被告所為，係犯毒品危害防制條例第10條
    第1 項之施用第一級毒品罪。按被告本件行為後，原刑法第
    56條連續犯之規定業已修正廢止（刪除），並於95年7 月1
    日正式施行，被告基於持續反覆施用之集合性犯意，而為多
    次施用上開毒品犯行，犯意同一、手段相同，所犯為構成要
    件相同之罪名，應以最後施用上開毒品犯行，為其整體施用
    毒品行為之終了，應僅論以一施用第一級毒品罪。被告持有
    第一級毒品海洛因進而施用，其持有之低度行為應為施用之
    高度行為所吸收，不另論罪。再被告前因施用毒品案件，經
    本院以89年度易字第755 號判決判處有期徒刑4 月確定，於
    90年9 月27日執行完畢後，5 年以內再故意犯本件有期徒刑
    以上之罪，為累犯，依刑法第47條第1 項規定，應予加重其
    刑。爰審酌被告前因施用毒品案件，經送觀察、勒戒、強制
    戒治執行完畢後，仍不愛惜機會戒除毒癮，再為上開犯行，
    期間長達約1 年4 月，顯見被告不知悔改施毒之惡習，復係
    累犯，惟念被告犯後坦承犯行，而施用毒品係戕害自身身體
    健康，並未危及他人，犯後態度尚可等一切情狀，量處如主
    文所示之刑，以資懲儆。
五、據上論斷，應依刑事訴訟法第273 條之1 第1 項、第284 條
    之1 、第299 條第1 項前段，毒品危害防制條例第10條第1
    項，刑法第11條前段、第47條第1項，判決如主文。
本案經檢察官甲○○到庭執行職務
中    華    民    國    95    年    12    月    18    日
                  刑事第二庭    法  官  李昆南
以上正本，係照原本作成，證明與原本無異。
如不服本判決，應於送達後10日內，向本院提出上訴狀。
中    華    民    國    95    年    12    月    18    日
                                書記官  黃美玲
附錄本判決論罪法條：
毒品危害防制條例第10條第1項
施用第一級毒品者，處6 月以上5 年以下有期徒刑。


司法院資訊處製作；財團法人民間司法改革基金會備份。
